臺灣高雄地方法院刑事判決　　　　　　　96年度訴緝字第91號
公　訴　人　臺灣高雄地方法院檢察署檢察官
被　　　告　甲○○
　　　　　　　　　　（現於臺灣高雄第二監獄執行中）
上列被告因違反毒品危害防制條例案件，經檢察官提起公訴（92
年度毒偵字第1664號），被告就被訴事實為有罪之陳述，經本院
合議庭裁定由受命法官獨任進行簡式審判程序，本院判決如下：
    主  文
甲○○施用第一級毒品，累犯，處有期徒刑玖月。扣案第一級毒
品海洛因壹包（驗後淨重零點零壹公克，空包裝重零點貳伍公克
），沒收銷燬之。
    事實及理由
一、犯罪事實：甲○○前因施用第一級毒品案件，經觀察、勒戒
    後，認無繼續施用毒品之傾向，於民國88年6 月1 日觀察、
    勒戒執行完畢出所，並經臺灣高雄地方法院檢察署檢察官於
    88年5 月31日以88年度偵字第4564號為不起訴處分確定。其
    復於89年間因施用毒品案件，經觀察、勒戒後，認有繼續施
    用毒品之傾向，經檢察官聲請強制戒治及起訴，強制戒治部
    分經本院以90年度毒聲字第600 號裁定令入戒治處所強制戒
    治，於90年6 月22日停止強制戒治處分出所，所餘期間付保
    護管束，後於91年1 月30日期滿執行完畢，起訴部分經本院
    以90年度雄簡字第192 號判處有期徒刑4 月確定，於91年5
    月10日易科罰金執行完畢。詎甲○○仍不知悔改及戒除毒癮
    ，於上開強制戒治執行完畢釋放後5 年內，復於92年3 月15
    日下午5 時50分許回溯24小時內某時（不含公權力拘束時間
    ），在其高雄市○○區○○路685 巷29號住處，以將海洛因
    摻入香菸點火吸取煙霧之方式，施用第一級毒品海洛因1 次
    。嗣於92年3 月15日（起訴書誤載為2 月15日）下午4 時20
    分許，在其上開住處為警查獲，並扣得第一級毒品海洛因1
    包（驗後淨重0.01公克，空包裝重0.25公克）。案經高雄市
    政府警察局三民第二分局報請臺灣高雄地方法院檢察署檢察
    官偵查起訴。
二、認定事實所憑之證據：
  (一)被告甲○○於本院審理時之自白（見院三卷第41、49頁）。
  (二)尿液送驗登記簿、高雄市立凱旋醫院92年4 月2 日煙毒尿液
    檢驗成績書各1 份（見偵卷第11、12頁）。
  (三)搜索票、搜索扣押筆錄、扣押物品目錄表各1 份、照片2 幀
    （見警卷第12、13、15、16頁）。
  (四)法務部調查局92年5 月14日調科壹字第220015148 號鑑定通
    知書1 份（見院一卷第42頁）。
  (五)刑案資料查註紀錄表、全國施用毒品案件紀錄表、臺灣高雄
    地方法院院內索引卡紀錄表報表、臺灣高等法院被告前案紀
    錄表各1 份。
三、查被告行為後，毒品危害防制條例部分條文業於92年7 月9
    日經總統修正公布，並自93年1 月9 日起施行，惟毒品危害
    防制條例此次修正，對於同條例第10條關於施用第一級毒品
    之犯罪構成要件及刑罰規定均未修正，亦即被告所犯之罪本
    刑部分，毫無變更，並不生新舊法比較問題。又被告前因施
    用第一級毒品案件，經觀察、勒戒後，認無繼續施用毒品之
    傾向，於88年6 月1 日觀察、勒戒執行完畢出所，並經臺灣
    高雄地方法院檢察署檢察官於88年5 月21日以88年度偵字第
    4564號為不起訴處分確定。其於上開不起訴處分後，於89年
    間2 犯施用毒品犯行，而經觀察、勒戒及強制戒治，並於91
    年1 月30日強制戒治期滿執行完畢，復於92年3 月間再犯本
    案即3 犯毒品危害防制條例第10條之罪，無論依修正前、後
    之毒品危害防制條例規定，均應由檢察官依法追訴及法院依
    法審判，是本件依毒品危害防制條例第35條第1 項第3 款之
    規定，應由法院依修正後規定處理之，合先敘明。
四、按海洛因係毒品危害防制條例第2 條第2 項第1 款所規定之
    第一級毒品，不得非法持有、施用。核被告所為，係犯毒品
    危害防制條例第10條第1 項之施用第一級毒品罪。其持有第
    一級毒品後進而施用，其持有之低度行為，應為施用之高度
    行為所吸收，不另論罪。又被告行為後，有關累犯規定固有
    修正，並於95年7 月1 日施行，然查被告前因違反毒品危害
    防制條例案件，經本院以90年度雄簡字第192 號判處有期徒
    刑4 月確定，於91年5 月10日易科罰金執行完畢，有臺灣高
    等法院被告前案紀錄表1 份在卷可按，其受有期徒刑之執行
    完畢，5 年以內再「故意」犯本件有期徒刑以上之罪，不論
    依行為時之刑法第47條，或裁判時刑法第47條第1 項之規定
    ，均構成累犯，即裁判時法對被告並未較為有利，是應依刑
    法第2 條第1 項前段規定，適用行為時之刑法第47條規定論
    以累犯，並加重其刑。爰審酌被告前有贓物、違反毒品危害
    防制條例、妨害兵役等前科，有臺灣高等法院被告前案紀錄
    表1 份附卷可稽，其因施用毒品案件，曾經觀察、勒戒及強
    制戒治，仍未戒絕毒品，再犯本件施用毒品犯行，顯見其無
    悔改之意，意志不堅，有失政府制定毒品危害防制條例之立
    法美意，惟念其施用毒品乃自戕一己之身體健康，所為尚未
    害及他人，犯罪後於本院審理時坦承犯行及其犯罪之動機、
    目的、手段、智識程度、生活狀況等一切情狀，量處如主文
    所示之刑。扣案第一級毒品海洛因1 包（驗後淨重0.01公克
    ，空包裝重0.25公克，且包裝殘留微量第一級毒品海洛因難
    以分析剝離），爰依毒品危害防制條例第18條第1 項前段規
    定，不問屬於犯人與否，予以宣告沒收銷燬之。
據上論斷，應依刑事訴訟法第273 條之1 第1 項、第284 條之1
、第299 條第1 項前段、第310 條之2 、第454 條第1 項，毒品
危害防制條例第10條第1 項、第18條第1 項前段，刑法第2 條第
1 項前段、第11條、第47條（行為時），判決如主文。
本案經檢察官乙○○到庭執行職務。
中　　華　　民　　國　　96　　年　　5 　　月　　31　　日
                  鳳山刑事第一庭  法　官  林永村
以上正本證明與原本無異。
如不服本判決，應於判決送達後10日內，向本院提出上訴狀。
中　　華　　民　　國　　96　　年　　5　　 月　　31　　日
                                  書記官　李祥銘
附錄本判決論罪科刑法條：
毒品危害防制條例第10條：
施用第一級毒品者，處6月以上5年以下有期徒刑。
施用第二級毒品者，處3年以下有期徒刑。
